【裁判字號】    98,交聲,378
【裁判日期】    980805
【裁判案由】    違反道路交通管理處罰條例聲明異議
【裁判全文】
臺灣新竹地方法院交通事件裁定         98年度交聲字第378號
移送機關    交通部公路總局新竹區監理所
異議人即
受處分人    甲○○
上列異議人即受處分人因違反道路交通管理處罰條例案件，對於
交通部公路總局新竹區監理所中華民國98年6月12日竹監營字第
裁50-E00000000號違反道路交通管理事件裁決書，聲明異議，本
院裁定如下：
    主  文
異議駁回。
    理  由
一、原處分意旨略以：異議人即受處分人甲○○於民國98年5月1
    3日上午9時55分許，駕駛車號GL-449號營業貨運曳引車，行
    經台3線與118線路口時，經新竹縣政府警察局新埔分局東安
    派出所警員攔停後，以其在道路上以危險方式駕車為由，開
    立竹縣警交字第E00000000號舉發違反道路交通管理事件通
    知單（下稱舉發單），舉發異議人違反道路交通管理處罰條
    例第43條第1項第1款之規定，因異議人違規行為明確，爰依
    法裁處異議人罰鍰新臺幣（下同）18,000元，並記違規點數
    3點。
二、異議意旨略以：
(一)、異議人於案發當時駕車沿台3線行駛在內側車道上，駛至台3
    線與118線路口紅綠燈前3公尺時，該路口順行方向為綠燈，
    異議人欲駛過路口，惟外側車道某自用小客車車頭超過異議
    人駕駛的車輛車頭一點，即有左轉的動作，異議人見狀向左
    閃避，車子因此在對向內側車道上煞停。又因該路口台3線
    道路中間設有安全島，異議人需倒車回原車道上始可往前行
    駛，才在馬路中間倒車，並沒有危險駕駛之行為。
(二)、本件舉發員警在加油站簽到，離紅綠燈10公尺之遠，追過來
    說有錄影，且將人車押回警局，說了一堆言詞，並開了1張
    紅單，口氣惡劣，豈是人民褓母？請求調閱錄影帶，用以證
    明自用小客車的囂張行徑，異議人其實也是受害者，無緣故
    遭冤枉，百口莫辯，員警尾隨目睹，卻讓該自用小客車逃逸
    無蹤，而所謂「目睹」也要有2位警察佐證，法律只求證據
    ，目睹也有距離差異，如警察沒有證據，只拿法規、法條欺
    壓善良百姓，還叫法制社會嗎？不能沒有任何證據，即推定
    為真正，僅憑員警言詞裁罰，為此，依法聲明異議。
三、按汽車駕駛人，在道路上以其他危險方式駕車者，處6,000
    元以上24,000元以下罰鍰；汽車駕駛人有第43條情形者，記
    違規點數3點，道路交通管理處罰條例第43條第1項第1款、
    第63條第1項第3款分別定有明文。
四、經查：
(一)、異議人於98年5月13日上午9時55分許，駕駛車號GL-449號營
    業貨運曳引車，行經台3線與118線路口時，經新竹縣政府警
    察局新埔分局東安派出所警員攔停後，以其在道路上以危險
    方式駕車為由，開立竹縣警交字第E00000000號舉發單，舉
    發異議人違反道路交通管理處罰條例第43條第1項第1款之規
    定，嗣交通部公路總局新竹區監理所（下稱新竹區監理所）
    據以裁處異議人罰鍰新臺幣（下同）18,000元，並記違規點
    數3點等情，業經異議人供明在卷，核與證人即本件舉發員
    警乙○○於本院審理時證述之情節大致相符，並有舉發單及
    裁決書各1份在卷可佐，堪信為事實。
(二)、異議人固以上開情詞辯稱其無危險駕駛之行為云云，惟異議
    人於上開時地駕駛車號GL-449號營業貨運曳引車行駛內側車
    道時，將該曳引車車頭橫在外側車道上阻擋某自用小客車，
    復在內側車道上倒車等情，業經證人乙○○於本院審理時結
    證供稱：「當時我在執行巡邏勤務，進入異議人車行方向路
    口旁之正興加油站簽巡邏箱，巡邏箱是設置在該加油站三個
    加油島最內側加油島的牆壁上，我站的位置可以看到路口的
    全貌，一開始我聽到很長的煞車聲音，我那時候正在簽巡邏
    箱，我沒有特別看路口的狀況，因為我認為那是路口，有人
    煞車是正常的，等我簽完巡邏箱準備坐上巡邏車時，看到異
    議人開的貨運曳引車走在內側車道，車頭由內側車道往外側
    車道切到某自用小客車的車頭前停止，當時異議人的車頭在
    外側車道，車身在內側車道，自用小客車則在曳引車頭旁邊
    ，該曳引車停止後，貨運曳引車馬上倒車跟自用小客車平行
    ，兩車平行不久，曳引車就往前開，自用小客車停在原地，
    貨運曳引車走後自用小客車才左轉，而異議人阻擋自用小客
    車，會影響被擋的車的安全，在內側車道上倒車，則影響該
    車道上車子的安全，所以認為是危險駕駛，才會把異議人攔
    下開單，當時並無錄影或照相。」等語明確（見本院卷第21
    頁至第22頁），並有證人乙○○所提案發當日勤務分配表、
    正興加油站巡邏箱簽到表、員警繪製現場圖、取締交通違規
    事件登記簿各1份及案發現場照片4張在卷可佐，而證人乙○
    ○偶然因執行勤務而舉發本案，其與異議人並不認識，當無
    仇恨可言，證人乙○○應無誣陷異議人之動機及必要。再依
    證人乙○○證述之舉發經過，足見證人乙○○對於案發當時
    之記憶深刻，所述應為事實，堪以採信，是異議人否認曾以
    曳引車車頭阻擋他人車輛，且係閃避危險駛入對向車道後，
    為順利前駛才在內側車道倒車云云，即與事實不符，難以採
    信。又本件案發路口為十字路口，有上開員警繪製現場圖及
    案發現場照片可佐，異議人於可預見車輛往來頻繁之十字路
    口附近，將所駕駛之曳引車車頭橫在外側車道上阻擋他人車
    輛，復在內側車道上倒車，衡已影響該路段內、外側車輛往
    來行駛之安全，確屬危險駕駛無疑。至案發當時執行勤務之
    員警態度如何，與異議人上開違規行為究屬二事，無足影響
    本院就異議人上開違規事實之認定。
五、綜上，異議人確有於前揭時地為危險駕駛之違規行為，新竹
    區○○○○道路交通管理處罰條例第43條第1項第1款及第63
    條第1項第3款之規定裁處受處分人罰鍰18,000元，並予記違
    規點數3點，核無違誤，異議人之異議並無理由，應予駁回
    。
六、據上論斷，應依道路交通案件處理辦法第19條，裁定如主文
    。
中    華    民    國    98    年    8     月    5    日
                  交通法庭  法  官  林昌義
以上正本證明與原本無異。
如不服本裁定，應於裁定送達後5日內向本院提出抗告狀。
中    華    民    國    98    年    8     月    5    日
                            書記官  黃詩傑


司法院資訊處製作；財團法人民間司法改革基金會備份。
